【裁判字號】    99,台抗,445
【裁判日期】    990615
【裁判案由】    假扣押
【裁判全文】
最高法院民事裁定              九十九年度台抗字第四四五號
再 抗告 人  廣億金屬股份有限公司
法定代理人  甲○○
訴訟代理人  李佩昌律師
上列再抗告人因與相對人弘強國際銅業股份有限公司間聲請假扣
押事件，對於中華民國九十九年三月三十一日台灣高等法院台中
分院裁定（九十九年度抗字第一一七號），提起再抗告，本院裁
定如下：
    主  文
再抗告駁回。
再抗告訴訟費用由再抗告人負擔。
    理  由
按對於抗告法院之裁定再為抗告，僅得以其適用法規顯有錯誤為
理由，民事訴訟法第四百八十六條第四項規定甚明。本件相對人
主張：再抗告人未依訂購合約交付一百零一．七九七噸銅板，致
伊受有新台幣（下同）三百九十二萬七千一百八十元之損害，近
來頃聞再抗告人有脫產之跡象，恐日後有不能強制執行之虞等情
，向台灣南投地方法院（下稱南投地院）聲請供擔保為假扣押。
南投地院以九十八年度裁全字第八五三號裁定，諭知准相對人以
一百三十一萬元或同額台灣銀行無記名可轉讓定期存單為擔保後
，得對再抗告人之財產在三百九十二萬七千一百八十元之範圍內
為假扣押。再抗告人不服，向原法院提起抗告。原法院以：相對
人於聲請假扣押時，主張再抗告人未依訂購合約交付一百零一．
七九七噸銅板，致受有損害，業據提出訂購合約、匯款申請書回
條、和解協議書、律師函、統一發票、運費收據等為證，已釋明
其得請求損害賠償情事。另相對人主張再抗告人僅有汽車一部，
九十七年利息所得一萬一千一百七十三元，並無固定資產等情，
亦有財政部台灣省中區國稅局九十七年度各類所得資料清單可稽
。則其就再抗告人已瀕臨無資力之狀態而無清償能力之假扣押原
因亦已釋明，且相對人並陳明願供擔保以補釋明之不足等詞，認
南投地院所為裁定，於法並無不合，因而裁定駁回再抗告人之抗
告，經核並無適用法規顯有錯誤情事。再抗告論旨所稱：伊九十
七年利息所得若達一萬一千一百七十三元，可推知伊之帳戶至少
有一千萬元以上，足見伊非無資力云云，無非係就再抗告人有無
假扣押之原因等事實問題為爭執，均與適用法規是否顯有錯誤無
涉。依上說明，其再抗告自非合法。
據上論結，本件再抗告為不合法。依民事訴訟法第四百九十五條
之一第二項、第四百八十一條、第四百四十四條第一項、第九十
五條、第七十八條，裁定如主文。
中    華    民    國  九十九  年    六    月   十五   日
                      最高法院民事第四庭
                          審判長法官  許  澍  林
                                法官  黃  秀  得
                                法官  許  正  順
                                法官  魏  大  喨
                                法官  阮  富  枝
本件正本證明與原本無異
                                      書  記  官
中    華    民    國  九十九  年    六    月  二十九  日
                                                     M

司法院資訊處製作；財團法人民間司法改革基金會備份。
